臺灣臺中地方法院刑事判決　　　　　　　100年度訴字第494號
公　訴　人　臺灣臺中地方法院檢察署檢察官
被　　　告　朱政僥
上列被告因偽造有價證券等案件，經檢察官提起公訴（九十九年
度偵字第二七一○○號），本院判決如下：
    主    文
朱政僥意圖為自己不法之所有，而侵占遺失物，處罰金新臺幣壹
萬元，如易服勞役，以新臺幣壹仟元折算壹日。又行使偽造私文
書，足以生損害於他人，處有期徒刑肆月，如易科罰金，以新臺
幣壹千元折算壹日；扣案之偽造信用卡貳張（卡號各為0000
000000000000、000000000000000
0號，卡面發卡銀行名稱各為玉山銀行、國泰世華銀行，實際發
卡銀行名稱：Frist Citizens Bank Limited、BANK OF NOVA SC
OTIA，發卡銀行所在國家：Trinidad and Tobago，TURKS AND C
AICOS ISLANDS） 、特力屋臺中店信用卡簽帳單商店存根聯上偽
造之「林力財」署押壹枚，及特力屋臺中店之信用卡簽帳單持卡
人存根聯壹張、特力屋出貨明細單壹張、特力屋統一發票壹張，
均沒收。又行使偽造私文書，足以生損害於他人，處有期徒刑肆
月，如易科罰金以新臺幣壹千元折算壹日；扣案之偽造信用卡壹
張（卡號為0000000000000000號，卡面發卡銀
行名稱為玉山銀行，實際發卡銀行名稱：Frist Citizens Bank
Limited，發卡銀行所在國家：Trinidad and Tobago）、愛買復
興店信用卡簽帳單商店存根聯上偽造之「林力財」署押壹枚，均
沒收。有期徒刑部分應執行有期徒刑陸月，如易科罰金，以新臺
幣壹仟元折算壹日；扣案之偽造信用卡貳張（卡號各為0000
000000000000、000000000000000
0號，卡面發卡銀行名稱各為玉山銀行、國泰世華銀行，實際發
卡銀行名稱：Frist Citizens Bank Limited、BANK OF NOVA SC
OTIA，發卡銀行所在國家：Trinidad and Tobago，TURKS AND C
AICOS ISLANDS） 、特力屋臺中店信用卡簽帳單商店存根聯上偽
造之「林力財」署押壹枚、愛買復興店信用卡簽帳單商店存根聯
上偽造之「林力財」署押壹枚，及特力屋臺中店之信用卡簽帳單
持卡人存根聯壹張、特力屋出貨明細單壹張、特力屋統一發票壹
張，均沒收。
    犯罪事實
一、朱政僥於民國九十九年十一月十五日早上十時許，在臺北市
    ○○區○○路上某處，拾得不詳之人遺失之皮包一個，見內
    有五、六張信用卡，其中二張信用卡背面持卡人簽名欄並未
    簽名，其他信用卡背面則有「林力財」之簽名，竟意圖為自
    己不法之所有，將此二張未簽名之信用卡（卡號各為000
    0000000000000、000000000000
    0000號，卡面發卡銀行名稱各為玉山銀行、國泰世華銀
    行，實際發卡銀行名稱：Frist Citizens Bank Limited 、
    BANK OF NOVA SCOTIA ，發卡銀行所在國家：Trinidad and
    Tobago，TURKS AND CAICOS ISLANDS，均係偽造之信用卡）
    ，置放在身上，予以侵占入己，其餘物品則加以棄置。
二、朱政僥不知前揭二張信用卡係偽造，亦未經原申請該信用卡
    者之同意，於侵占前開二張信用卡約十幾分鐘後，在其臺北
    市○○街住處附近，於上開二張信用卡背面持卡人簽名欄內
    偽簽「林力財」署押各一枚開卡使用，以表明簽名者於信用
    卡有效期限內有權使用該信用卡之辨識及證明，而接續偽造
    私文書，足以生損害於玉山銀行、國泰世華銀行、前述二家
    實際發卡銀行對於信用卡管理之正確性及實際申請該信用卡
    者本人。朱政僥又於同日下午五時許（正確時間不詳，簽帳
    單所列過卡時間為下午五時三十五分），至臺中市○○路○
    段三五九號之特力屋臺中店，基於意圖為自己不法所有及行
    使偽造私文書之犯意，向該店員工佯購北方葉片式恆溫電暖
    爐二臺，復未得實際申請信用卡者之同意，持上開卡面發卡
    銀行為玉山銀行之信用卡簽帳，並在特力屋臺中店之信用卡
    簽帳單上，偽造「林力財」署押一枚，持交給特力屋臺中店
    員工，表明係「林力財」本人消費之旨以簽帳消費，使特力
    屋臺中店陷於錯誤將價值新臺幣（下同）一萬七千三百元之
    北方葉片式恆溫電暖爐二臺給付予朱政僥，而將由Frist Ci
    tizens Bank Limited 墊付該筆消費金額，足以生損害於實
    際發卡銀行Frist Citizens Bank Limited 、卡面發卡銀行
    玉山銀行、特力屋及該信用卡實際申請者對信用卡交易控管
    之正確性。
三、朱政僥將北方葉片式恆溫電暖爐二臺放在一樓大廳後，又於
    同日下午五時三十二分許，至同址不同樓層之愛買復興店，
    另起意圖為自己不法所有及行使偽造私文書之犯意，向該店
    員工佯購任天堂Ｗｉｉ二臺，未得實際申請信用卡者之同意
    ，持上開卡面發卡銀行為玉山銀行之信用卡簽帳，並在愛買
    復興店之信用卡簽帳單上，偽造「林力財」署押一枚，持交
    給愛買復興店員工，表明係「林力財」本人消費之旨以簽帳
    消費，使愛買復興店陷於錯誤將價值一萬三千九百九十八元
    之任天堂Ｗｉｉ二臺付予朱政僥，而將由Frist Citizens B
    ank Limited 墊付該筆消費金額，足以生損害於實際發卡銀
    行Frist Citizens Bank Limited 、卡面發卡銀行玉山銀行
    、愛買復興店及該信用卡實際申請者對信用卡交易控管之正
    確性。嗣因愛買復興店員工賴翊哲察覺朱政僥言詞舉止怪異
    ，而向財團法人聯合信用卡中心查詢，經聯合信用卡中心回
    覆朱政僥所持用以購買上開任天堂Ｗｉｉ二臺之信用卡係偽
    造，賴翊哲即通報安全部門於同日下午六時許，在臺中市○
    ○街六－十六巷愛買復興店停車場出口攔住朱政僥，並報警
    處理；經警方到場後，在朱政僥身上扣得上開任天堂Ｗｉｉ
    二臺（已發還予愛買復興店）及前揭偽造之信用卡二張、特
    力屋臺中店之信用卡簽帳單持卡人存根聯一張、特力屋出貨
    明細單一張、特力屋統一發票一張；朱政僥帶同警方至一樓
    大廳欲取回前述北方葉片式恆溫電暖爐二臺，惟已不見二臺
    電暖爐之蹤影；警方又將特力屋臺中店及愛買復興店提供之
    偽造「林力財」署押信用卡簽帳單商店存根聯各一張扣存於
    警卷內，而查知上情。
四、案經臺中市政府警察局第三分局報告臺灣臺中地方法院檢察
    署檢察官偵查起訴。
    理    由
一、程序部份：
  (一)按被告以外之人於審判外之言詞或書面陳述，除法律有規定
    者外，不得作為證據；又被告以外之人於審判外之陳述，雖
    不符前四條之規定，而經當事人於審判程序同意作為證據，
    法院審酌該言詞陳述或書面陳述作成時之情況，認為適當者
    ，亦得為證據，刑事訴訟法第一百五十九條第一項及第一百
    五十九條之五第一項分別定有明文。查被告朱政僥於本院準
    備程序時同意將愛買復興店員工賴翊哲、特力屋臺中店員工
    林紹興於警詢時之陳述做為證據（參見本院卷第十一頁背面
    ），且本院審酌各該警詢筆錄作成時之情況，亦認為適當，
    則依刑事訴訟法第一百五十九條之五第一項之規定，為傳聞
    法則之例外，有證據能力，本院自得引為判決參考之依據。
  (二)按除顯有不可信之情況外，從事業務之人於業務上或通常業
    務過程所須製作之紀錄文書、證明文書，亦得為證據，刑事
    訴訟法第一百五十九條之四第二款定有明文。查財團法人聯
    合信用卡處理中心偽卡資料確認回覆表二張（參見警卷第二
    五頁、第二六頁），均係從事業務之人於業務上所製作之紀
    錄文書或證明文書，與其責任、信譽攸關，若有錯誤、虛偽
    ，該從事業務之人可能因此擔負刑事及行政責任，且該等文
    書經常處於可能受公開檢查之狀態，其正確性及真實之保障
    極高，故並無顯有不可信之情況，依上開規定，自得為證據
    ，併予敘明。
二、上開犯罪事實，業據被告於警詢、偵查中及本院審理時均坦
    承不諱，核與愛買復興店員工賴翊哲、特力屋臺中店員工林
    紹興於警詢中指述互核相符，且有臺中市警察局第三分局搜
    索扣押筆錄（含扣押物品目錄表）一份、贓物認領保管單一
    張、愛買復興店刷退款項之信用卡簽帳單商店存根聯一張、
    愛買復興店刷退款項之信用卡持卡人存根聯一張、管理系統
    銷售及銷退作業列印資料一紙、愛買復興店收銀機統一發票
    影本一張、財團法人聯合信用卡處理中心偽卡資料確認回覆
    表二份、現場圖一張、監視器翻拍照片三張、查扣物品照片
    六張、被告指認現場照片一張在卷可憑，復有前揭偽造信用
    卡二張、特力屋臺中店之信用卡簽帳單持卡人存根聯一張、
    偽造「林力財」署押之信用卡簽帳單商店存根聯一張（由特
    力屋臺中店提供，扣存於警卷第二三頁）、偽造「林力財」
    署押之信用卡簽帳單商店存根聯一張（由愛買復興店提供，
    扣存於警卷第二四頁）、特力屋出貨明細單一張、特力屋統
    一發票一張扣案可佐，足認被告之自白核與事實相符，本案
    事證明確，其犯行洵堪認定，應依法論科。
三、論罪科刑：
  (一)按信用卡在現實交易中具有與現金相同之經濟上功能，故信
    用卡實具有財產上之價值，得為財產上犯罪之客體。是被告
    侵占不詳之人遺失之上開二張信用卡，核其於犯罪事實欄一
    之所為，係犯刑法第三百三十七條侵占遺失物罪。
  (二)按在信用卡背面簽名欄簽名，單純自形式上觀察，即足以表
    示信用卡之簽名者於信用卡有效期限內有權使用該信用卡之
    辨識及證明，非依習慣或特約表示一定用意之證明，性質上
    係屬刑法第二百十條之私文書（最高法院九十一年臺上字五
    二九○九號判決參照）；又按信用卡簽帳單係特約商店所制
    作，用以記載持卡人消費項目、金額、時間、商店名稱，得
    持以經聯合信用卡處理中心向發卡銀行請領款項之證明，持
    卡人每於消費後在簽帳單上之署押，則表示持卡人係親自消
    費，此於簽帳單上持卡人簽名欄後，均為該項意思表示之記
    載即可明之，故持卡人於簽帳單上之署押，亦具特定意思表
    示，是信用卡簽帳單自屬文書無疑，而該等文書具有確認持
    卡人之身分，持卡人簽名後之簽帳單係由特約商店核對收執
    ，並轉向發卡銀行請款，此簽帳單上之署押，係持卡人以該
    文書內容對於特約商店請求於核對無誤時提供商品或服務，
    以及請求發卡銀行給付款項之依據，是偽造簽帳單上署押之
    文書後，由特約商店及發卡銀行就此等文書進行審查核對提
    供契約給付之過程觀之，實該當於刑法第二百十六條之「行
    使」之法意。是被告在前揭二張信用卡背面持卡人欄偽簽署
    押開卡使用，並持卡面發卡銀行為玉山銀行之信用卡簽帳消
    費，取得財物，核其於犯罪事實欄二所為，係犯刑法第二百
    十六條、第二百十條行使偽造私文書罪、同法第三百三十九
    條第一項詐欺取財罪；其於犯罪事實欄三所為，係犯刑法第
    二百十六條、第二百十條行使偽造私文書罪、同法第三百三
    十九條第一項詐欺取財罪。
  (三)被告於上開二張信用卡背面持卡人簽名欄偽造署押之行為係
    偽造私文書之部分行為，均不另論罪。
  (四)按如數行為於同時同地或密切接近之時地實施，侵害同一之
    法益，各行為之獨立性極為薄弱，依一般社會健全觀念，在
    時間差距上，難以強行分開，在刑法評價上，以視為數個舉
    動之接續施行，合為包括之一行為予以評價，較為合理，則
    屬接續犯，而為包括之一罪（最高法院八十六年台上字第三
    二九五號判例意旨參照）。被告於上開二張信用卡背面持卡
    人簽名欄內偽簽「林力財」署押各一枚開卡使用，以表明簽
    名者於信用卡有效期限內有權使用該信用卡辨識及證明之偽
    造文書行為，係在密接之時間、相同地點下為之，利用同一
    機會以單一行為之數個舉動接續進行，以實現一個犯罪構成
    要件，侵害同一法益，揆諸前揭判例意旨，應為接續犯，而
    為包括一罪。而偽造信用卡背面持卡人簽名欄之偽造文書行
    為，復為向店員出示卡面發卡銀行為玉山銀行之信用卡背面
    持卡人簽名欄為行使之高度行為所吸收，不另論罪。
  (五)被告於特力屋臺中店信用卡簽帳單商店存根聯、愛買復興店
    信用卡簽帳單商店存根聯上偽造署押之行為均係偽造私文書
    之部分行為，而其偽造後持特力屋臺中店信用卡簽帳單商店
    存根聯、愛買復興店信用卡簽帳單商店存根聯以行使，偽造
    之低度行為為行使之高度行為所吸收，均不另論罪。
  (六)被告於犯罪事實欄二中，向店員出示卡面發卡銀行為玉山銀
    行之信用卡背面持卡人簽名欄之行使偽造私文書行為，與在
    交付特力屋臺中店信用卡簽帳單商店存根聯予店員之行使偽
    造私文書行為，係在密接之時間、相同地點下為之，利用同
    一機會以單一行為之數個舉動接續進行，以實現一個犯罪構
    成要件，侵害同一法益，揆諸前揭判例意旨，應為接續犯，
    而為包括一罪。
  (七)被告於犯罪事實欄三中，向店員出示卡面發卡銀行為玉山銀
    行之信用卡背面持卡人簽名欄之行使偽造私文書行為，與在
    交付愛買復興店臺中店信用卡簽帳單商店存根聯予店員之行
    使偽造私文書行為，係在密接之時間、相同地點下為之，利
    用同一機會以單一行為之數個舉動接續進行，以實現一個犯
    罪構成要件，侵害同一法益，揆諸前揭判例意旨，應為接續
    犯，而為包括一罪。
  (八)被告於犯罪事實欄二、三中，係各基於詐欺取財之目的，啟
    動本案行使偽造私文書及詐欺取財之犯罪行為，其發生經過
    均有部分犯罪行為重合連結，依一般社會經驗認知，其行使
    偽造私文書行為目的在詐取財物，應認係一犯罪行為，法律
    上亦應以一行為評價處罰，較為適當，故被告各以一行為犯
    行使偽造私文書及詐欺取財罪之數罪，均為想像競合犯，各
    應從一重論以行使偽造私文書罪。
  (九)被告係在特力屋刷卡取得北方葉片式恆溫電暖爐二臺後，將
    之置於一樓大廳，再前往不同樓層之愛買復興店刷卡取得任
    天堂Ｗｉｉ二臺，二次刷卡購物並非同一地點，亦非利用同
    一機會密切為之，顯係另行起意而為，是其所為犯罪事實欄
    二、三行使偽造私文書犯行間，應屬犯意各別，自應分論併
    罰。從而，被告所為如犯罪事實欄一所示之侵占遺失物罪、
    如犯罪事實欄二所示之行使偽造私文書罪、如犯罪事實欄三
    所示之行使偽造私文書罪，犯意各別，行為互殊，應予分論
    併罰。
  (十)爰審酌被告正值壯年，不思循正當管道賺取財物，欲謀不勞
    而獲，其心可議，且非法持他人信用卡刷卡消費，擾亂金融
    交易秩序及他人經濟信用，暨其犯罪之動機、目的、手段、
    犯罪所得，犯後坦承犯行，態度尚可等一切情狀，各量處如
    主文所示之刑，並諭知易服勞役及易科罰金之折算標準，另
    就有期徒刑部分定其應執行之刑，並諭知易科罰金之折算標
    準，以示懲儆。
四、沒收：
  (一)按偽造、變造之有價證券、郵票、印花稅票、信用卡、金融
    卡、儲值卡或其他相類作為提款、簽帳、轉帳或支付工具之
    電磁紀錄物及前條之器械原料及電磁紀錄，不問屬於犯人與
    否，沒收之，刑法第二百零五條定有明文。扣案之二張信用
    卡係屬偽造，有財團法人聯合信用卡處理中心偽卡資料確認
    回覆表二份在卷可憑，雖被告不知扣案之二張信用卡係偽造
    ，惟仍在其上冒簽「林力財」署押，而為偽造私文書犯行，
    並持其中一張偽造信用卡刷卡消費，是扣案之二張偽造信用
    卡，自與本案相關，故不問扣案之二張信用卡是否屬被告所
    有，均應依刑法第二百零五條宣告沒收。至扣案之二張信用
    卡背面偽造之「林力財」署押各一枚，因本院已各就該信用
    卡宣告沒收，自無庸再依刑法第二百十九條規定，另就該等
    偽造之署押宣告沒收。
  (二)按上訴人用以詐欺取財之偽造、變造等書類，既已交付於被
    害人收受，則該物非屬上訴人所有，除偽造書類上偽造之印
    文、署押，應依刑法第二百十九條予以沒收外，依同法第三
    十八條第三項之規定，即不得再對各該書類諭知沒收（最高
    法院四十三年臺上字第七四七號判例意旨參照）。查被告於
    前述時、地，分別在特力屋臺中店、愛買復興店購物消費之
    信用卡簽帳單商店存根聯共二紙，均已分別交付被害人特力
    屋臺中店、愛買復興店收受，已非被告所有，依刑法第三十
    八條第三項之規定，爰不另為沒收之諭知，惟前開二紙信用
    卡簽帳單商店存根聯上偽造之「林力財」署押各一枚，均應
    依刑法第二百十九條之規定予以宣告沒收。
  (三)特力屋臺中店之信用卡簽帳單持卡人存根聯一張、特力屋出
    貨明細單一張、特力屋統一發票一張，係被告所有，因犯罪
    所得之物，爰依刑法第三十八條第一項第三款予以宣告沒收
    。至愛買復興店信用卡簽帳單持卡人存根聯，為被告所有因
    犯罪所得之物，惟未據扣案，復查無其他積極證據足以證明
    現尚存在，為免將來執行困難，不另為沒收之諭知。
五、不另為無罪諭知：
  (一)公訴意旨略以：被告朱政僥明知其於九十九年十一月十五日
    早上十時許，在臺北市○○區○○路某處，所拾得之上開信
    用卡二張均為偽造，竟基於行使偽造信用卡之犯意，於前述
    之時、地，持持上開卡面發卡銀行為玉山銀行之信用卡刷卡
    購物二次，因認被告尚涉有刑法第二百零一條之一第二項之
    行使偽造信用卡罪嫌。
  (二)按犯罪事實應依證據認定之，無證據不得認定其犯罪事實；
    又不能證明被告犯罪者，應諭知無罪之判決，刑事訴訟法第
    一百五十四條第二項、第三百零一條第一項分別定有明文。
    次按認定不利於被告之事實，須依積極證據，苟積極證據不
    足為不利於被告事實之認定時，即應為有利於被告之認定，
    更不必有何有利之證據；又事實之認定，應憑證據，如未能
    發現相當證據，或證據不足以證明，自不能以推測或擬制之
    方法，以為裁判之基礎，最高法院分別著有三十年上字第八
    一六號、四十年臺上字第八六號判例可資參照。
  (三)本件公訴人認被告涉犯偽造有價證券罪嫌，無非係以被告持
    前開偽造信用卡用以簽帳消費為其唯一論據。惟訊據被告堅
    決否認有何行使偽造信用卡之犯行，陳稱：伊是撿到皮包裡
    面有信用卡，伊拿來使用，伊不知道犯了這麼多條罪，伊不
    知悉信用卡係偽造，在警察局時警察有問伊，伊看皮包內有
    六至八張信用卡，其中有二至三張信用卡背面持卡人簽名欄
    沒有簽名，其他有簽「林力財」，伊想說把沒有簽名的簽上
    名拿來使用等語。經查：
    1.被告於九十九年十一月十五日早上十時許，在臺北市○○
      區○○路上某處，拾得皮包一個，見內有五、六張信用卡
      ，其中二張信用卡背面持卡人簽名欄並未簽名，遂基於為
      自己不法所有之意圖，將上開二張未簽名之信用卡，置放
      在身上，予以侵占入己，並持其中一張信用卡簽帳購物等
      情，業據本院認定屬實，亦為起訴書所是認，則被告既非
      由他人處取得上開二張信用卡，而係單純拾得他人之物，
      顯見被告並不知上開二張信用卡之真正來源，且依卷內扣
      案之二張信用卡照片（參見警卷第三一、三二頁），外觀
      上與一般正常之信用卡並無任何重大歧異，衡情被告當不
      致對於信用卡之真實性有所懷疑，自難徒憑被告拾得上開
      二張信用卡，即認被告知悉上開二張信用卡係偽造。
    2.特力屋臺中店經理林紹興於警詢中陳稱：伊之公司並不知
      道該信用卡為偽卡，因伊有詢問被告購物當時之收銀員，
      收銀員表示被告刷卡當下並未發現異狀，事後銀行亦未打
      電話通知，係因愛買復興店之員工告知，伊才知道被告持
      偽卡盜刷，後經警方告知有電詢玉山商業銀行，玉山商業
      銀行服務專員表示該卡並非玉山商業銀行核發之卡號，且
      財團法人聯合信用卡處理中心有傳真偽卡資料確認回覆表
      ，因而確認該信用卡為偽造等語（參見警卷第十四頁），
      是特力屋臺中店收銀員於被告持該上開偽造信用卡刷卡時
      ，並未辨識出該信用卡為偽造；又愛買復興店家電部銷售
      員賴翊哲於警詢中陳稱：伊於九十九年十一月十五日下午
      五時三十分許，在愛買復興店一樓家電部櫃臺，被告持玉
      山商業銀行ＶＩＳＡ卡，卡號為00000000000
      00000號，以刷卡方式購買二套任天堂Ｗｉｉ遊戲機
      ，在刷卡時，伊發現被告言詞舉止怪怪的，被告陳述因車
      停在外面，趕時間要伊快一點，在刷卡完成後，伊遂向財
      團法人聯合信用卡處理中心查證該信用卡之狀況，始發現
      該信用卡為偽造卡片，伊即通知安全部門將被告留住，後
      來在愛買復興店停車場之出口攔住被告，並由安全部門向
      警方報案，報警後警方隨後趕赴現場處理等語（參見警卷
      第），則賴翊哲係因察覺被告言行舉止有異，並向財團法
      人聯合信用卡處理中心查證後，始知悉該信用卡為偽造，
      非於被告刷卡當時自信用卡之客觀狀況即懷疑該信用卡係
      偽造甚明。據此，特力屋臺中店之收銀員及愛買復興店員
      工賴翊哲，係從事銷售、收銀業務之人員，對於信用卡真
      偽之判斷能力，應較被告為高，二人均未能自信用卡之表
      面及客觀狀況辨別被告持用之信用卡為偽造，更見被告所
      辯其於拾得前開信用卡時，未能判斷信用卡之真偽，與常
      情並無不合。是被告主觀上既不知悉所拾得之信用卡為偽
      造，即難以刑法第二百零一條之一第二項之行使偽造信用
      卡罪相繩。
    3.公訴人雖主張：被告否認知悉本案二張信用卡為偽造，然
      被告特地自臺北至臺中刷卡，可見被告知道該信用卡為偽
      造云云。惟本案被告並非上開二張信用卡之真正持卡人，
      其持該信用卡以簽帳之盜刷行為，本觸犯刑罰法律，業如
      前述，被告為避免遭查獲並為掩飾犯行，而自臺北至臺中
      刷卡，亦與常情無違，自不得僅以被告遠赴臺中刷卡購物
      之行為，遽謂被告主觀上知悉該二張信用卡係偽造。
  (四)綜上所述，被告行使偽造信用卡之客觀事實，並不當然足以
    證明被告於主觀上明知該信用卡係他人偽造，而依公訴人所
    提之證據及卷內資料，尚乏積極證據足資證明被告主觀上確
    實知悉該信用卡為偽造，且未達通常一般之人均不致於有所
    懷疑，而得確信其為真實之程度，揆諸前揭條文及判例意旨
    ，尚難僅憑推測或擬制之方法，即遽為被告有罪之論斷。此
    外，本院復查無其他積極證據足資認定被告有何公訴人所指
    之行使偽造信用卡之犯行，被告之犯罪既屬不能證明，本應
    為無罪之判決，惟公訴人認行使偽造信用卡部分與前開論罪
    科刑之詐欺取財、行使偽造私文書部分有想像競合之裁判上
    一罪關係，爰不另為無罪之諭知，附此敘明。
據上論斷，應依刑事訴訟法第二百九十九條第一項前段，刑法第
三百三十七條、第二百十六條、第二百十條、第三百三十九條第
一項、第四十二條第三項前段、第四十一條第一項前段、第五十
五條、第五十一條第五款、第二百零五條、第二百十九條、第三
十八條第一項第三款，刑法施行法第一條之一第一項、第二項前
段，判決如主文。
中    華    民    國   100    年    3     月    30    日
                  刑事第十四庭  審判長法  官  林美玲
                                      法  官  許月馨
                                      法  官  黃裕仁
以上正本證明與原本無異。
如不服本判決應於收受判決後十日內向本院提出上訴書狀，並應
敘述具體理由；其未敘述上訴理由者，應於上訴期間屆滿後二十
日內向本院補提理由書（均須按他造當事人之人數附繕本，切勿
逕送上級法院）。
                                      書記官  沈慧玲
中    華    民    國   100    年    3     月    30    日
附錄論罪科刑之法條：
刑法第二百十條
偽造、變造私文書，足以生損害於公眾或他人者，處五年以下有
期徒刑。
刑法第二百十六條
行使第二百十條至第二百十五條之文書者，依偽造、變造文書或
登載不實事項或使登載不實事項之規定處斷。
刑法第三百三十七條
意圖為自己或第三人不法之所有，而侵占遺失物、漂流物或其他
離本人所持有之物者，處五百元以下罰金。
刑法第三百三十九條第一項
意圖為自己或第三人不法之所有，以詐術使人將本人或第三人之
物交付者，處五年以下有期徒刑、拘役或科或併科一千元以下罰
金。